【裁判字號】    97,簡上,343
【裁判日期】    971106
【裁判案由】    傷害
【裁判全文】
臺灣臺南地方法院刑事判決             97年度簡上字第343號
上  訴  人  臺灣臺南地方法院檢察署檢察官
被      告  甲○○
上列上訴人因被告傷害案件，不服本院中華民國97年7月7日96年
度簡字第601號第一審簡易判決（聲請簡易判決處刑案號：97年
度偵字第804號）提起上訴，本院管轄之第二審合議庭判決如下
：
    主  文
原判決撤銷。
甲○○犯傷害罪，處罰金新臺幣壹仟元，如易服勞役，以新臺幣
壹仟元折算壹日。扣案籐條壹支沒收。
    事  實
一、甲○○（民國6 年10月12日生）為乙○○之大伯，共同居住
    在台南縣下營鄉○○村○○○ 街66號老宅，為家庭暴力防治
    法所稱之家庭成員，常因細故爭執致感情不睦。民國96年9
    月25日9 時40分許，甲○○與乙○○在佛堂內，各自準備祭
    品欲祭拜過世之母親祭日時，因爭執何人先為祭拜之細節而
    起口角，甲○○遂基於傷害他人身體之犯意，隨手取得屋內
    其所有之藤條1支毆打乙○○，致乙○○受有左13×2cm、
    左臀12×2cm、右肩10×2cm挫傷及紅、腫痛之傷害。經乙○
    ○於同年12月11日21時10分許前往警局對甲○○提出告訴，
    為警前往上開處所扣得前述藤條1支。
二、案經乙○○訴由臺南縣警察局麻豆分局報請臺灣臺南地方法
    院檢察署檢察官偵查後聲請簡易判決處刑。
    理  由
一、被告曾勢振經合法傳喚，無正當理由不到庭，爰不待其陳述
    逕行判決。
二、本件被告雖於審理時未到庭，惟其於警詢及偵查中對上開犯
    罪事實均坦承不諱，核與證人即告訴人乙○○於警詢及偵查
    中之證述情節相符，並有診斷證明書1紙附可稽，藤條1支扣
    案可資佐證，被告自白與上開事證相符，應堪採信為真實，
    本件事證明確，被告犯行洵堪認定，應予依法論科。
三、核被告所為，係犯刑法第277條第1項之傷害罪。被告行為時
    已逾80歲，爰依刑法第18條第3項規定減輕其刑。
        原審以被告罪證明確，依刑事訴訟法第449條第1項前段
    、第3項、第454條第2項，刑法第277條第1項、第38條第1項
    第2款、第41條第1項前段，刑法施行法第1條之1第1項、第2
    項前段，刑法第74條第1項第1款，逕以簡易判決處被告拘役
    15日，如易科罰金，以新臺幣壹仟元折算壹日，緩刑貳年，
    並沒收扣案之籐條1 支，固非無見，惟本件被告與告訴人間
    有家庭暴力防制法第3條第4款之家庭成員關係，被告所犯為
    同法第2條第2款之家庭暴力罪，原審既諭知緩刑，卻未依同
    法第38條規定諭知在緩刑期內付保護管束，於法未合；另被
    告行為時已滿80歲，原審未依刑法第18條第3 項規定減刑，
    且未敘明其理由，亦有未洽。上訴人上訴主張原審量刑過輕
    及未依刑法第74條第2項（上訴書誤載為第1項）第7、8款附
    條件雖無理由，惟原審判決既有前開違誤，自應由本院予以
    撤銷改判。
        爰審酌被告並無前科紀錄，品行良好、因細故率然傷害
    告訴人、告訴人所受傷害非重，及被告已年逾九旬，犯後均
    坦承犯行態度良好，且於本院審理中已與告訴人成立民事和
    解（有和解書一紙可稽）並參酌本案犯罪情節、被告之資力
    、智識程度等一切情狀，從輕量處如主文第二項所示之刑，
    並諭知易服勞役之折算標準。另審酌前開刑度已屬輕刑，而
    被告應無付保護管束之必要，如予緩刑則應依家庭暴力防制
    法第38條規定付保護管束，徒增年逾九旬、行動不便之被告
    困擾，爰不為緩刑之諭知。扣案之籐條1 支為被告所有，用
    以傷害告訴人，業據被告及告訴人供明在卷，應依刑法第38
    條第1項第2款規定宣告沒收。
四、據上論斷，應依刑事訴訟法第455條之1第1 項、第3 項、第
    369條第1項前段、第364條、第371條、第299條第1項前段，
    刑法第277條第1項、第18條第3項、第41條第1項前段、第38
    條第1項第2款，刑法施行法第1條之1，判決如主文。
本案經檢察官丙○○到庭執行職務。
中    華    民    國    97    年    11    月    6     日
                    刑事第三庭    審判長法  官  鄭文祺
                                        法  官  陳振謙
                                        法  官  陳欽賢
以上正本證明與原本無異。
不得上訴。
                                        書記官  張宜柔
中    華    民    國    97    年    11    月    6     日
附錄所犯法條：
中華民國刑法第277條
傷害人之身體或健康者，處三年以下有期徒刑、拘役或一千元以
下罰金。
犯前項之罪因而致人於死者，處無期徒刑或七年以上有期徒刑；
致重傷者，處三年以上十年以下有期徒刑。


司法院資訊處製作；財團法人民間司法改革基金會備份。
